---
title: "EDA"
author: "Alexey Shovkun"
date: "23 сентября 2015 г."
output: html_document
---

```{r init, echo=FALSE, message=FALSE}
#install.packages ("data.table")
#install.packages ("Hmisc")
#install.packages ("mice")
#install.packages ("AppliedPredictiveModelling") # недоступен для R 3.0.2
#install.packages ("mice")
#install.packages ("RANN")
require (data.table)
require(caret) #dummyVars, featurePlot
#require(AppliedPredictiveModeling) #transparentTheme
require(Hmisc) #cut2
require(mice)
require (ggplot2)
require(gridExtra)
require (dplyr)

#require(parallel) #detectCores()
#require(doSNOW)

fileTrain <- "../data/train.csv" 
fileTest <- "../data/test.csv"
#transparentTheme(trans = .4)

#nCores <- detectCores()
##nCores <-6
#cl<-makeCluster(nCores) # Assign number of cores to use
#registerDoSNOW(cl) # Register the cores.
#Sys.getlocale()
```

## Загрузка данных

Считываем обучающие данные. Описание формата: 
  В файле train.csv содержится информация для построения модели. 
  Формат строк: признаки (x0, ..., x61) и целевая переменная — y.

```{r loadData, echo=FALSE}
#colclasses = c(rep("Factor",6), "integer", ""
dfTrain <- fread(fileTrain, sep=",", header = T, stringsAsFactors=T
               , na.strings=c("NA","") # считываем пустые строки как NA
                 #, nrows=1000 
               ,data.table=F # считать в data frame
               #, colClasses = colClasses
               )
# Переводим строки в факторы
colClasses <- sapply(dfTrain, class)
#table(colClasses)
whichCharacter <- (colClasses =="character")
whichNumeric <- (colClasses == "numeric")
whichInteger <- (colClasses == "integer")
whichInteger[63] = FALSE # исключаем y из списка
#table(dfTrain[1], useNA="ifany")
#levels(factor(dfTrain[,1], exclude=NULL))

# Пример NA в факторе
# dfMOMos$sex <- factor(dfMOMos$sex, ordered=FALSE,
#                       exclude = NULL, # чтобы NA был уровнем фактора
#                       levels=c(NA, "женщина", "мужчина"))
# levels(dfMOMos$sex)[1] <- "Пол не известен"
#class(sapply(dfTrain[whichCharacter], function(x){factor(x, exclude=NULL)})) #matrix
#dfTrain[whichCharacter] <- as.data.frame(sapply(dfTrain[whichCharacter], function(x){factor(x, exclude=NULL)}))
dfTrain[whichCharacter] <- as.data.frame(sapply(dfTrain[whichCharacter], as.factor)) # Пока оставляем NA как NA
#dfTrain[whichCharacter] <- sapply(dfTrain[whichCharacter], addNA)
#class(dfTrain[,1])
#levels(dfTrain[,1])
#table(dfTrain[,1])


uniqueCount <- sapply(dfTrain, function(x){length(unique(x))})
uniqueCount[whichCharacter]
longCategorical <- (uniqueCount > 50) & whichCharacter # маска "длинных" категорийных переменных
```
В таблице выше показано количество уникальных значений для категорийных переменных. Видим, что некоторые категорийные переменные содержат много категорий, что может затруднять процесс вставки пустых значений (imputation).

Целевую переменную (возрастнаю группа) оформляем как упорядоченную категорийную переменную (фактор).

```{r processY, echo=FALSE}
dfTrain$y <- as.ordered(dfTrain$y) #Возрастная группа - упорядоченный фактор
#class(dfTrain$y)
table(dfTrain$y)
```

Целевая переменная "Возрастная группа" содержит неравномерное распределение количества значений по группам. Видимо, группа 1 соответствет младшему возрасту, а группа 6 наиболе старшему, поэтому большее количество абонентов имеет группы 2, 3 и 4.


Обучающая выборка содержит **`r nrow(dfTrain)`** строк. Посмотрим на данные в целом.

```{r trainSummary, echo=FALSE}
summary(dfTrain)
```

Видим, что часть параметров являются категорийными (зашифрованные строки), причем некоторые состоят из небольшого количества категорий, а некоторые содержат большое количество разных категорий (близкое кразмеру выборки):
  
  - x2 - 3 категрии, одна из которых пробел или пустое значение.  
  - х0 - потенциально большое кол-во категорий (здесь видим, что больше 6).  
 
Также видим, что числовые поля содержат пустые значения (NA). Однако, доля пустых полей в каждом параметре отностительно невелика (<10%), поэтому не будем откидывать поля (столбцы) из-за того, что в них содержатся пустые значения. Вместо этого попробуем заместить пустые значения на непустые.

Дальнейшие действия:

1. Посмотреть на корреляцию y и параметров х0 - х60.  
2. Избавиться от NA в строках. Видится 2 варианта: отдельная категория и KNN.  
3. Избавиться от NA в числах.  Видится 2 варианта: KNN и медиана.
4. Выполнить нормализацию


## Разведочный анализ данных

###Переменные типа integer
```{r featureSet1, echo=FALSE, warning=FALSE, message = FALSE, cache=TRUE }
featurePlot (x = dfTrain[whichInteger],
             y = dfTrain$y,
             plot="pairs", auto.key=list(columns=2))
```

Возможно, это булевы флаги, проверим.
```{r featureIntegers, echo=FALSE, warning=FALSE, message = FALSE}
table(dfTrain[whichInteger], useNA = "always")
dfTrain[whichInteger] <- as.data.frame(sapply(dfTrain[whichInteger], as.logical)) 
```
Действительно, эти переменные являются флагами и всегда имеют значение 0 или 1, не имеют значений NA. Оформим их как логические (булевы) переменные.

Посмотрим по-другому, как они связаны с Возрастной группой.

```{r featureIntegers2, echo=FALSE, fig.width=9}
dfTmp <- dfTrain %>% group_by(x6,x7,y) %>%
    summarize(count = n())
grid.arrange(
    qplot (x6, y, data = dfTmp) + geom_point(aes(size=count), colour="steelblue")
    ,qplot (x7, y, data = dfTmp) + geom_point(aes(size=count), colour="salmon")
    ,ncol=2)
```

Не понятно.

###Переменные типа numeric (действительные числа)
Графики строятся Слишком медленно на полной обучающей выборке, поэтому далее для разведочного анализа будем использовать 0.5% данных - 1000 записей.

```{r featureSet2, echo=FALSE, warning=FALSE, message = FALSE, fig.width=9, fig.height=9, cache=TRUE }
set.seed(20150926)
inEDA <- createDataPartition(dfTrain$y, p = 0.005, list = FALSE, times = 1)
#sum(whichNumeric) #41 шт
nChunks <- 7
parts <- cut2(1:sum(whichNumeric), g=nChunks, onlycuts=TRUE  )
parts[nChunks] <- parts[nChunks]+1 #для единообразия следующего цикла
for (i in 1:nChunks) {
    fp <- featurePlot (x = dfTrain[inEDA,whichNumeric][parts[i]:parts[i+1]-1],
             y = dfTrain$y,
             plot="pairs", auto.key=list(columns=2))
    print (fp)
    #cat(i)
}

```

Наблюдения:

1. Между некоторыми переменными есть созависимости (линии и треугольники на графиках), например, х24-х25, х41-х42, х53-х54...
2. Некоторые переменные сдвинуты - например, значения сосредоточены около нижней границы диапазона, а около верхней стоит всего несколько значений. Необходима нелинейная нормализация, например логарифмическая. Например, х44, х55.
3. Визуально сложно выделить возрастные группы, но на некоторых квадратах можно увидеть примерное разделение. Это означает, что точность предсказания возрастной группы будет 80-90%. На текущий момент лучшая точность в соревновании - 77.26%.

## Отбор значимых переменных

Определяем малоинформативные параметры, содержащие маленькое количество информации, т.е. имеющие в основном одинаковое значение.
```{r nzv, echo=F, message=F}
nzv <- nearZeroVar(dfTrain, saveMetrics= TRUE)
nzv[nzv$nzv,] # вариация около 0. При перекрестной проверке могут получиться выборки с нулевой вариацией.
#nzv[nzv$zeroVar,]
nzvIDX <- which (nzv$nzv)
#nzvFeatures <- colnames(dfTrain)[nzvIDX]
```

Далее не будем иcпользовать эти параметры для предсказания Возрастной группы.

Проанализируем наличие коррелирующих между собой параметров. Это можно сделать только для числовых параметров?
```{r highCorr, echo=F, warning=F} 
descrCor <- cor(dfTrain[whichNumeric], use="complete.obs")
summary(descrCor[upper.tri(descrCor)])

# highlyCorIDX <- findCorrelation(descrCor, cutoff = .8)

# descrCor2 <- cor(dfTrain[setdiff(which(whichNumeric), highlyCorIDX)], use="complete.obs")
# summary(descrCor2[upper.tri(descrCor2)])
```

Задание: решить, что с ними делать. Вероятно. стоит отказаться от их использования в дальнейшем.

## Заполнение пустых значений

Подготовим два набора данных, в которых используем разные принципы заполнения пустых значений:

1. Категорийные переменные заменяем на новыу категорию "Пусто", числовые переменные заполним константой, равной медиане. Результаты сохраним в файл **train_ConstMedian.rds**.  
....2. Категорийные переменные снабдим дополнительным значением и числовые переменные заполним методом К-ближайших соседей (kNN).


Обзор тренировочного набора данных после преобразований из п.1.
``` {r imputeData1, echo=F, warning=F}
# Номера столбцов для замены пустых значений. Исключаем y, неинформативные и длинные Категорийные
imputeIDX <- setdiff(1:62, union(nzvIDX, which(longCategorical)))
imputeIDXNumeric <- intersect(imputeIDX, which(whichNumeric))
#sapply(dfTrain, class)

#require(randomForest)
#dfTrainImp <- rfImpute(dfTrain[idImpute], dfTrain$y, iter=5, ntree=300) # Can not handle categorical predictors with more than 53 categories. Потом не хватает ОЗУ

# избавляемся от NA в числовых параметрах
# caret:preProcess не работает с категорийными переменными
# knnImpute - cannot impute when all predictors are missing in the new data point
# medianImpute  - работает
# bagImpute - долго? попробовать еще раз
#preNumericKNN <- preProcess(dfTrain[imputeIDXNumeric], method="knnImpute", outcome = dfTrain$y, na.remove=TRUE) 
#dfImpNumeriKNN <- predict(preNumericKNN, dfTrain[imputeIDXNumeric]) 
#Посмотрим строки, у который все значения NA
#sum(apply(dfTrain[imputeIDXNumeric], 1, function(x)all(is.na(x)) )) # 11 строк, у которых все числовые значения пустые

preNumericMedian <- preProcess(dfTrain[imputeIDXNumeric], method="medianImpute", outcome = dfTrain$y, na.remove=TRUE) 
dfImpNumericMedian <- predict(preNumericMedian, dfTrain[imputeIDXNumeric])


## mice (numeric $ categorical)
# dfTrainImp <- mice(dfTrain[imputeIDX[1:10]], seed=1234
#                    #, method= "cart" #fastpmm, sample, cart
#                    , defaultMethod = c("mean", "logreg", "polyreg", "polr") #c("fastpmm", "logreg", "polyreg", "polr")
#                    ) #fastpmm, cart,logreg.boot , method="polyreg"
# plot(dfTrainImp)
# colCategorical <- setdiff(colnames(dfTrain)[!whichCharacter & !whichInteger], "y")

## transcan()
# formula <- paste0("~",paste0(colnames(dfTrain), collapse = "+"))
# t <- transcan (~x0+x1+x2+x3+x4+x5+x6+x7+x8+x9+x10+x11+x12+x13+x14+x15+x16+x17+x18+x19+x20+x21+x22+x23+x24+x25+x26+x27+x28+x29+x30+x31+x32+x33+x34+x35+x36+x37+x38+x39+x40+x41+x42+x43+x44+x45+x46+x47+x48+x49+x50+x51+x52+x53+x54+x55+x56+x57+x58+x59+x60+x61+y,  categorical =  colCategorical, data=dfTrain) #Error: cannot allocate vector of size 15.7 Gb

## Для категорийных переменных заменяем все NA на новое строковое значение "не определено"
replaceNA <- function (df, value = "Не определено") {
    for (col in colnames(df)){
        df[col][is.na(df[col])] <- value
    }
    return (df)
}
imputeIDXCategoric <- which(whichCharacter)
dfImpCategoricalConstant <- as.data.frame(sapply(dfTrain[,imputeIDXCategoric], as.character), stringsAsFactors = FALSE)
dfImpCategoricalConstant <- replaceNA(dfImpCategoricalConstant, "Не определено")
dfImpCategoricalConstant <- as.data.frame(sapply(dfImpCategoricalConstant, as.factor)) 
#View(dfImpCategoricalConstant)
#summary(dfImpCategoricalConstant)

# название: первый символ показывает категорийные переменные "C" - замена на новую константу
# второй символ показывает числовые прееменные "M" - замена пустых значений на медиану
dfTrainCM <- dfTrain
dfTrainCM[imputeIDXCategoric] <- dfImpCategoricalConstant
dfTrainCM[imputeIDXNumeric] <- dfImpNumericMedian
summary(dfTrainCM)
#class(dfTrainCM[,1]) #factor
#class(dfTrainCM[,7]) #logical

saveRDS (dfTrainCM, "../data/train_ConstMedian.rds") #Сохраняем файл без пустых значений


```

Аналогичным образом обрабатываем пустые значения в тестовом наборе данных.

```{r processTestData, echo=FALSE}
# тестовые данные
dfFinalTest <- fread(fileTest, sep=",", header = T, stringsAsFactors=T
               , na.strings=c("NA","") # считываем пустые строки как NA
                 #, nrows=1000 
               ,data.table=F # считать в data frame
               )
# вместо индексов надо использовать имена перменных
imputeNumeric <- colnames(dfTrain)[imputeIDXNumeric]
imputeCategoric <- colnames(dfTrain)[imputeIDXCategoric]
integerFeatures <- colnames(dfTrain)[whichInteger]

dfTestImpNumericMedian <- predict(preNumericMedian, dfFinalTest[imputeNumeric])
dfTestImpCategoricalConstant <- as.data.frame(sapply(dfFinalTest[,imputeCategoric], as.character), stringsAsFactors = FALSE)
dfTestImpCategoricalConstant <- replaceNA(dfTestImpCategoricalConstant, "Не определено")
dfTestImpCategoricalConstant <- as.data.frame(sapply(dfTestImpCategoricalConstant, as.factor)) 
#View(dfImpCategoricalConstant)
#summary(dfImpCategoricalConstant)

# название: первый символ показывает категорийные переменные "C" - замена на новую константу
# второй символ показывает числовые прееменные "M" - замена пустых значений на медиану
dfTestCM <- dfFinalTest
dfTestCM[integerFeatures] <- as.data.frame(sapply(dfTestCM[integerFeatures], as.logical)) 
dfTestCM[imputeCategoric] <- dfTestImpCategoricalConstant
dfTestCM[imputeNumeric] <- dfTestImpNumericMedian
summary(dfTestCM)

saveRDS (dfTestCM, "../data/test_ConstMedian.rds") #Сохраняем файл без пустых значений

```

TODO: 

  -  (+) аналогичная обработка набора тестовых данных test.
  - найти более сильный способ замены пустых значений в категорийных переменных.
    - Перегруппировать категорийные переменные в квантильные группы.
  - найти способ применить метод KNN к числовым переменным.


```{r stopCluster, echo=FALSE, warning=FALSE, message = FALSE, cache=FALSE}
#stopCluster(cl) # Explicitly free up cores again.

```
