---
title: "Работа с категорийными параметрами"
author: "Alexey Shovkun"
date: "8 октября 2015 г."
output: html_document
---

```{r init, echo=FALSE, message=FALSE}
#install.packages ("data.table")
#install.packages ("Hmisc")
#install.packages ("mice")
#install.packages ("AppliedPredictiveModelling") # недоступен для R 3.0.2
#install.packages ("mice")
#install.packages ("RANN")
require (data.table)
require(caret) #dummyVars, featurePlot
#require(AppliedPredictiveModeling) #transparentTheme
require(Hmisc) #cut2
require(mice)
require (ggplot2)
require(gridExtra)
require (plyr);require (dplyr)

#require(parallel) #detectCores()
#require(doSNOW)

eval(parse('common.R',encoding = "UTF-8"))

#nCores <- detectCores()
##nCores <-6
#cl<-makeCluster(nCores) # Assign number of cores to use
#registerDoSNOW(cl) # Register the cores.

```

## Загрузка данных

За основу берем полученные ранее файлы *_ConstMedian.rds и *_ConstMedianRange.rds..

```{r loadData, echo=FALSE}
dfTrainCM <- readRDS ("../data/train_ConstMedian.rds")
dfTrainCMNR <- readRDS ("../data/train_ConstMedianRange.rds")
dfTrainCMYJR <- readRDS ("../data/train_ConstMedianYeoJohnsonRange.rds")
dfTrainCMSS <- readRDS ("../data/train_ConstMedianSelectedSure.rds")

colClasses <- as.character (sapply(dfTrainCMNR, class))
#table(colClasses)
colFactor <- colnames(dfTrainCMNR)[colClasses == "factor"]
colNumeric <- colnames(dfTrainCMNR)[colClasses == "numeric"]
colLogical <- colnames(dfTrainCMNR)[colClasses == "logical"]

```

## Замена пустых значений у категорийных параметров

Заменим значения "Не определено" (NA) на одно из имеющихся значений (категорий) у данного параметра. Вероятность нового значения пропорциональна его частоте в параметре.

```{r imputeCategorical, echo=FALSE}
dfNewFactorTrain <- replaceNACategorical(dfTrainCM[colFactor], "Не определено")

# VM  = ValueMedian, Value - замена пустых строк на одно из значений
dfTrainVM <- dfTrainCM
dfTrainVM[colFactor] <- dfNewFactorTrain
saveRDS(dfTrainVM, "../data/train_ValueMedian.rds")

# VMNR  = ValueMedianRange, Value - замена пустых строк на одно из значений
dfTrainVMNR <- dfTrainCMNR
dfTrainVMNR[colFactor] <- dfNewFactorTrain
saveRDS(dfTrainVMNR, "../data/train_ValueMedianRange.rds")

# VMYJR  = ValueMedianRange, Value - замена пустых строк на одно из значений
dfTrainVMYJR <- dfTrainCMYJR
dfTrainVMYJR[colFactor] <- dfNewFactorTrain
saveRDS(dfTrainVMYJR, "../data/train_ValueMedianYeoJohnsonRange.rds")

# VMSS  = ValueMedianSelectedSure, Value - замена пустых строк на одно из значений
dfTrainVMSS <- dfTrainCMSS
dfTrainVMSS[colFactor] <- dfNewFactorTrain
saveRDS(dfTrainVMSS, "../data/train_ValueMedianSelectedSure.rds")


```

## Сокращение различных значений у категорийных параметров

Способ 1, "Замена". У много-категорийных параметров заменить категорию на класс (номер возрастной группы), которая встречается у него чаще всего.

```{r substituteCategorical, echo=FALSE}
#require (plyr);require (dplyr)
#importantFeatures1 включает в себя категорийные параметры с 10 или менее категориями

substituteCategorical <- function(data, # data.frame с категорийными параметрами
                                  y# data.frame с целевым параметром (на что заменять)
){
    # Вспомогательная функция, заменяющая один столбец
    substituteFeature <- function(featureCol, # столбец с категорийной фичей
                                  substituteCol # столбец, на значения которого заменять. Целевой класс y
    ){
        # временный датафрейм для рассчета что на что заменять
        dfTmp <- cbind(featureCol, substituteCol)
        #View(dfTmp)
        allVars <- colnames(dfTmp) # обе переменные
        featureVar <- allVars[1]
        dfSubstMap <- dfTmp %>% group_by_ (.dots=allVars) %>% summarize(count=n()) %>% #View
            top_n(1,count) %>% # оставляем только с макс. 
            group_by_(.dots=featureVar) %>% filter(row_number() == 1) %>% 
            select (-count) #%>% View
        colnames(dfSubstMap)[2] <- "substitute"
        #View(dfSubstMap)
        #dfSubstMap
        names(featureVar) <- featureVar
        res <- featureCol %>% left_join(dfSubstMap, by = featureVar) %>%
            select (substitute)
        #новое имя переменной
        colnames(res)[1] <- paste0(featureVar,"c")
        #res[,1] <- as.numeric(res[,1])
        return(res)
    }
    
    #dfSubst <- apply(data[colLongCat], 2, function(x){substituteFeature(x, data$y)})
    #dfSubst <- colwise(function(x){substituteFeature(x, data$y)})(data[colLongCat])
    # dfSubst <- ddply(data, colLongCat[1:2] ,function(x){substituteFeature(x, data$y)}, 
    #                  .parallel = F, .progress = "text")
    require(foreach)
    dfSubst <- foreach (col = colLongCat, .combine=cbind) %do% {
        substituteFeature(data[col], y)
    }
    return (dfSubst)
}

maxCategories <- 5 # свертываем параметры до этого числа категорий
uniqueCount <- sapply(dfTrainCM, function(x){length(unique(x))})
colLongCat <- names(uniqueCount[colFactor][uniqueCount[colFactor] >= maxCategories])

# все категорийные параметры одинаковые,в разных датасетах
# поэтому. вычисляем замену один раз и вставляем в разные датасеты
dfCatSubstTrain <- substituteCategorical(dfTrainCM[colLongCat], dfTrainCM$y)
#View(dfCatSubstTrain) 

# CSMNR  = ConstSubstituteMedianRange, 
# Const - в коротких категорийных параметрах остается значение "не определено", т.к. оно показало лучшие результаты в RF
# Substitute - подстановка целевого класса  вместо категорий в длинных категорийных параметрах
dfTrainCSMNR <- dfTrainCMNR
dfTrainCSMNR[colLongCat] <- dfCatSubstTrain
saveRDS(dfTrainCSMNR, "../data/train_ConstSubstMedianRange.rds")
#str(dfTrainCSMNR)

# CSMYJR  
dfTrainCSMYJR <- dfTrainCMYJR
dfTrainCSMYJR[colFactor] <- dfCatSubstTrain
saveRDS(dfTrainCSMYJR, "../data/train_ConstSubstMedianYeoJohnsonRange.rds")

# CSMSS  
dfTrainCSMSS <- dfTrainCMSS
dfTrainCSMSS[colFactor] <- dfCatSubstTrain
saveRDS(dfTrainCSMSS, "../data/train_ConstSubstMedianSelectedSure.rds")

```


Способ 2, "Упаковка". У много-категорийных параметров заменить *упаковать* категории в группы по частоте встречания.

```{r packCategorical, echo=FALSE}



```

