---
title: "SelectModel"
author: "Alexey Shovkun"
date: "29 сентября 2015 г."
output: html_document
---


```{r init, echo=FALSE, message=FALSE}
#install.packages("gridExtra")
#require (data.table)
require(caret) #dummyVars, featurePlot
#require(AppliedPredictiveModeling) #transparentTheme
#require(Hmisc) #cut2
#require(mice)
require(parallel) #detectCores()
require(doSNOW)
require (ggplot2)
require(gridExtra)

nCores <- detectCores()
#nCores <-6
cl<-makeCluster(nCores) # Assign number of cores to use
registerDoSNOW(cl) # Register the cores.

dfTrainCMNR <- readRDS("../data/train_ConstMedianRange.rds")
```



Выделяем обучающую и тестовую выборки. Проверку качества модели в процессе подбора её параметров будем делать с использованием метода перекрестной проверки (cross validation) на обучающей выборке. Тестовая выборка будет использована **только** для оценки качества результирующей модели.

```{r makeSets, echo=FALSE, warning=FALSE, message = FALSE}
set.seed(20150415)
dfTrain <- dfTrainCMNR

inTrain <- createDataPartition(dfTrain$class, p = .75, list = FALSE, times = 1)
dfTest <- dfTrain[-inTrain,]
dfTrain <- dfTrain[inTrain,]
#str(dfTrain)

```

Размеры выборок: 
    
- обучающая: `r nrow(dfTrain)` экземпляров.

- проверочная: отсутствует.

- тестовая: `r nrow(dfTest)` экземпляров.
